臺灣基隆地方法院刑事判決　　　　　　　 96年度易字第441號
公　訴　人　臺灣基隆地方法院檢察署檢察官
被　　　告　丙○○
上列被告因竊盜案件，經檢察官提起公訴（96年度偵字第2974號
），本院判決如下：
    主  文
丙○○毀壞門扇竊盜，累犯，處有期徒刑壹年貳月，減為有期徒
刑柒月。
    事  實
一、丙○○有下列前案紀錄，構成累犯：
  (一)前因違反麻醉藥品管理條例案件，經本院於82年6 月30日，
    以82年度訴字第183 號判決判處有期徒刑3 年確定。
  (二)復因違反麻醉藥品管理條例等案件，經本院於82年9 月10日
    ，以82年度訴字第183 號判決，就違反麻醉藥品管理條例部
    分判處有期徒刑7 月，就違反藥事法部分判處有期徒刑7 月
    ，嗣就違反藥事法部分上訴，經臺灣高等法院，於82年12月
    21日，以82年度上訴字第6956號判決有期徒刑10月確定。嗣
    經臺灣高等法院就上開2 罪，以83年度聲字第2302號裁定應
    執行有期徒刑1 年2 月確定。
  (三)再因違反肅清煙毒條例等案件，經本院於83年8 月11日，以
    83年度訴字第317 號，就違反麻醉藥品管理條例部分判處有
    期徒刑8 月，另就違反肅清煙毒條例部分判處有期徒刑2 年
    2 月，應執行有期徒刑2 年8 月確定。與上述(一)、(二)所示案
    件合併執行，嗣於86年2 月3 日縮短刑期假釋出監，刑期至
    89年11月5 日期滿，假釋期間復因違反毒品危害防制條例案
    件，撤銷假釋，嗣於93年5 月30日縮刑期滿執行完畢，構成
    累犯。
二、黃偉智竟猶不知悔改，復意圖為自己不法之所有，於96年3
    月27日白日8 時30分許至同日15時30分許間某時，趁前僱主
    乙○○家中無人之機會，持不明工具破壞乙○○位於基隆市
    ○○街220 之3 號4 樓之住處鐵門，侵入屋內蒐尋財物（侵
    入住宅部分，未據告訴），並破壞乙○○主臥室房門喇叭鎖
    ，入內竊取置放在主臥室五斗櫃旁塑膠抽屜內之紀念幣及新
    台幣（下同）50元硬幣1 批，及置放在主臥室五斗櫃上方之
    老花眼鏡1 付，得手後旋逃離現場，嗣乙○○於同日15時30
    分許返家發現家中遭人侵入行竊，報警後經警在上開五斗櫃
    表面採得丙○○之指紋而查獲上情。
二、案經基隆市警察局第四分局報告臺灣基隆地方法院檢察署檢
    察官偵查起訴。
    理  由
壹、證據能力部分：
  (一)按被告以外之人於偵查中向檢察官所為之陳述，除顯有不可
    信之情況者外，得為證據，刑事訴訟法第159 條之1 第2 項
    定有明文。經查，證人即被害人乙○○、孫凱、孫昇於偵查
    中向檢察官所為之陳述，業經具結，且自筆錄內容觀之，並
    無不正取供之情事，而無顯不可信之情況，依上開規定，自
    有證據能力。
  (二)按被告以外之人於審判外之言詞或書面陳述，除法律有規定
    者外，不得作為證據，刑事訴訟法第159 條第1 項固定有明
    文。惟被告以外之人於審判外之陳述，雖不符第159 條之1
    至第159 條之4 之規定，而經當事人於審判程序同意作為證
    據，法院審酌該言詞陳述或書面陳述作成時之情況，認為適
    當者，亦得為證據；當事人、代理人或辯護人於法院調查證
    據時，知有第159 條第1 項不得為證據之情形，而未於言詞
    辯論終結前聲明異議者，視為有前項之同意，同法第159 條
    之5 定有明文。經查：被害人於警詢中向司法警察所為之指
    述，均係基於被害人之地位為之，為被告以外之人於審判外
    之言詞陳述，依刑事訴訟法第159 條第1 項之規定，前述指
    述原則上不具證據能力，惟經本院於審理中提示予檢察官、
    被告表示意見，已踐行合法之證據調查及辯論之程序，被告
    於訴訟上之程序權，已受保障，而被告於辯論終結前對於被
    害人警詢中所述，不同意作為證據而聲明異議，揆諸前述說
    明，其證言均不具證據能力，自不得作為證據。
貳、實體部分：
一、訊據被告矢口否認有何竊盜犯行，辯稱：伊是到老闆家搭鐵
    皮屋，那天工電焊機要用延長線，伊有先下去找插座，作伊
    拉延長線要找插座，樓頂沒有插座，一定要從樓頂上以延長
    線拉下來，在客廳找不到，所以進到房間找插座，可能是不
    小心摸到五斗櫃，當天乙○○有在家所以門沒有上鎖云云。
    惟查：
  (一)被害人乙○○位於基隆市○○街220 之3 號4 樓之住處，於
    96年3 月27日白日8 時30分許至同日15時30分許間某時，遭
    人持不明工具破壞住處鐵門，侵入屋內蒐尋財物，並破壞乙
    ○○主臥室房門喇叭鎖，入內竊取財物之事實，已據被害人
    孫凱於檢察官偵訊具結證稱、被害人即孫凱之妻乙○○於本
    院審理時到庭具結證述屬實。又案發後，經基隆市警察局鑑
    識課人員在被害人主臥房內五斗櫃表面採得清晰指紋2 枚，
    依該枚指紋之清晰程度（隨時間之經過，指紋會因水分之蒸
    發而變得較為模糊），研判係新的指紋，隨即當場封存，嗣
    送內政部警政署刑事警察局鑑定比對，經刑事警察局鑑定結
    果，上開編號一之指紋經輸入電腦比對再由人工確認結果，
    上開編號1 之指紋經輸入電腦比對再由人工確認結果，與該
    局檔存被告指紋卡之「右拇指」指紋相符，有該局96年4 月
    11日刑紋字第0960051928號鑑驗書附卷可稽。
  (二)次查被告被告於96年農曆過年前，確有至告訴人家中頂樓搭
    蓋鐵皮屋，然因頂樓並無插座供電焊機使用，故須使用延長
    線自位於4 樓之告訴人家中接上電源，然當時負責在告訴人
    家中客廳找到插座接上電源者，係告訴人之小叔孫昇，並非
    被告，斯時被告人在頂樓，亦未與孫昇一同至告訴人家中找
    插座，告訴人之後則留在家中客廳協助於跳電時重新開啟電
    源，且當日施作完畢後，被告與孫昇及其他工人一同下樓等
    情，業據證人孫昇於偵訊時結證綦詳，互核與告訴人於偵訊
    時結證所述情節相符，是被告上開所稱至告訴人家中頂樓搭
    蓋鐵皮屋時，曾進入告訴人家中找尋插座供電焊機使用云云
    ，即與事實不符，殊無足採。
  (三)再者，被告自承上開電焊機所使用之電源為220 伏特，而國
    內一般家用電器所使用之電源，均係110 伏特，僅有冷氣機
    係使用220 伏特之電源，而冷氣機及所使用之電源插座，則
    均係設置在牆壁上方等情，咸屬公眾週知之事實，若被告當
    時確有至告訴人家中找尋供電焊機使用之電源，於進入客廳
    時，當可輕易發現冷氣機所在位置並找到適合電焊機使用之
    220 伏特電源插座，亦可直接詢問告訴人，即無自行進入告
    訴人房內找尋該種特殊電源插座之必要。況且，依上開現場
    照片所示，被告指紋係在上開五斗櫃最下方之第4 格抽屜上
    所採得（見偵卷第25、27頁照片），尋常人家顯無可能在地
    面或靠近地面之牆壁附近設置非供一般家電用品使用之220
    伏特電源插座；質言之，被告即無可能係因在找尋該種電源
    插座時，以手觸摸上開五斗櫃最下方抽屜外側。經本院以此
    質之，被告竟當庭改以當時在告訴人房內好像有跌倒，故手
    不慎觸摸該抽屜云云置辯，益證被告上開所辯，無非臨訟圖
    卸之詞，不足採信，其所辯顯不足採。
  (四)綜上，本案事證明確，被告之犯行堪予認定，應依法論科。
二、論罪科刑部分：
  (一)上訴人毀壞構成門扇之一部之喇叭鎖，係毀壞門扇之行為，
    ，係犯刑法第321 條第1 項第3 款之毀壞門扇竊盜罪。其毀
    壞門扇之行為，乃係竊盜之加重要件行為，自無成立毀損罪
    之餘地（最高法院83年度台上字第3856號判決意旨參照）。
    。本案被告係破壞被害人住宅鐵門、主臥室房門喇叭鎖竊盜
    之行為，核其所為，係犯刑法第321 條第1 項第2 款之毀壞
    門扇竊盜罪。
  (二)被告有事實欄一、(一)至(三)所載之前案紀錄暨科刑執行情形，
    有臺灣高等法院被告前案紀錄表在卷可稽，其於受有期徒刑
    之執行完畢後，5 年內故意再犯有期徒刑以上之本罪，為累
    犯，應依刑法第47條第1 項之規定加重其刑。
  (三)爰審酌被告前科累累，素行不良，詎其不思悔悟，侵入被害
    人住處行竊，對被害人之居家、生命、財產安全造成極大威
    脅，惡性非輕，於本案偵審過程中飾詞狡賴，毫無悔意，犯
    後態度惡劣等情狀，並參酌其犯罪動機、目的、手段、所竊
    得財物之價值、犯後態度等一切情狀，量處如主文所示之刑
    。
  (四)又本件被告犯罪時間均係在96年4 月24日以前，合於中華民
    國九十六年罪犯減刑條例第2 條第1 項第3 款之規定，且非
    同條例第3 條所定不得減刑之罪，是併依上開減刑條例規定
    予以減刑，應依法減其宣告刑二分之一減為有期徒刑7 月。
  (五)被告持以行竊所用之不詳工具，均未扣案，亦無證據堪認為
    被告所有且目前仍然存在，爰不宣告沒收之，附此敘明。
據上論斷，應依刑事訴訟法第299 條第1 項前段，刑法第321 條
第1 項第2 款、第47條第1 項，中華民國96年罪犯減刑條例第2
條第1 項第3 款、第7 條，判決如主文。
本案經檢察官甲○○到庭執行職務。
中　　華　　民　　國　　96　　年　　12　　月　　4 　　日
                  刑事第三庭法    官  黃永定
以上正本證明與原本無異。
如不服本判決，應於判決送達後10日內，向本院【臺灣基隆地方
法院】提出上訴書狀，上訴於臺灣高等法院，並按他造當事人之
人數附具繕本。上訴書狀應敘述具體理由。上訴書狀未敘述上訴
理由者，應於上訴期間屆滿後20日內補提理由書於本院【臺灣基
隆地方法】。
中　　華　　民　　國　　96　　年　　12　　月　　4 　　日
                            書 記 官  劉珍珍
附錄論罪法條：
刑法第321 條第1 項第3 款。
犯竊盜罪而有左列情形之一者，處 6 月以上、 5 年以下有期徒
刑：
三  攜帶兇器而犯之者。
